臺灣高等法院刑事判決
108年度上訴字第3539號
上  訴  人  
即  被  告  林倢甫  



指定辯護人  本院公設辯護人陳德仁  
上列上訴人即被告因違反毒品危害防制條例等案件，不服臺灣桃
園地方法院107年度訴字第343號，中華民國108年7月11日第一審
判決（起訴案號：臺灣桃園地方檢察署107年度偵字第1163、108
14號），提起上訴，本院判決如下：
    主      文
上訴駁回。
    事實及理由
一、本案經本院審理結果，認第一審以上訴人即被告甲○○（下
    稱被告）違反毒品危害防制條例第4條第2 項之共同販賣第
    二級毒品罪，共5罪，分別量處有期徒刑3年6月、3年7月、3
    年7月、3年7月、7年；販賣第2級毒品罪，共3罪，分別量處
    有期徒刑3年8月、3年8月、7年；違反藥事法第83條第1項之
    轉讓禁藥罪，處有期徒刑7月；應執行有期徒刑8 年10月；
    未扣案之被告所有如原判決附表四編號二之行動電話1只及
    各次販賣毒品之犯罪所得，於如原判決附表三之各次犯罪行
    為主文項下宣告沒收（行動電話部分僅於附表三編號一、六
    、七、八部分），於全部或一部不能沒收或不宜執行沒收時
    追徵其價額，核其認事用法、量刑及沒收均無不當，應予維
    持，並引用第一審判決書記載之事實、證據及理由（如附件
    一）。
二、被告上訴意旨略以：
  ㈠原判決就附表一編號一、二、三、四、八、九所示之被告販
    賣第二級毒品予張秝通、柯逸菁、林禮瑩、謝小東等部分，
    雖依毒品危害防制條例第17條第2項規定減輕其刑，惟仍嫌
    過重，且被告販售數量稀少、販售對象本來就有毒癮，是被
    告另請求依刑法第59條規定酌減刑度，從輕量刑。
  ㈡再者，就原判決附表一編號五、十所示之被告販賣甲基安非
    他命予陳筵揚、謝小東部分，原判決認定被告未符合偵審自
    白而無法減刑，惟被告於民國107年4月24日偵查庭中，就附
    表一編號五販賣甲基安非他命予陳筵揚部分，即承認在106
    年12月間確有販賣毒品情事，應認於偵查中已自白犯行；另
    附表一編號十販賣甲基安非他命予謝小東部分，被告於偵查
    中均主張依通訊監察譯文無法確認販賣成功，而主張販賣未
    遂，嗣於原審審理時為能從輕量刑，即坦承販賣既遂，原審
    因此認定被告未於偵查中自白，未予減刑，甚而未依刑法第
    59條規定酌減，此部分亦請法院審酌，如認被告確實不符合
    偵審自白減刑規定，亦請考量被告就原判決附表一編號九、
    十之販售對象均為謝小東，且其本為有毒癮之人等情，能援
    依刑法第59條規定酌量減刑，以啟自新。
  ㈢另就被告轉讓甲基安非他命予劉育誠部分，被告與劉育誠從
    小一起長大，案發時僅單純提供劉育誠吸食幾口，故而遭法
    院適用藥事法判刑，而無法援依毒品危害防制條例之自白減
    輕其刑之適用，原判決就此部分量處被告有期徒刑7月，顯
    屬過重，此部分亦請法院從輕量刑。
三、經查：
  ㈠被告就原判決附表一編號五、十所示販賣甲基安非他命犯行
    ，並未於偵查中自白犯行：
  ⒈按毒品危害防制條例第17條第2 項減輕其刑規定，係為鼓勵
    是類犯罪行為人自白、悔過，並期訴訟經濟、節約司法資源
    而設。除司法警察調查犯罪於製作警詢筆錄時，就該犯罪事
    實未曾詢問，且檢察官於起訴前亦未就該犯罪事實進行偵訊
    ，致有剝奪被告罪嫌辯明權之情形，始得例外承認僅以審判
    中自白亦得獲邀減刑之寬典外，一般而言，均須於偵查及審
    判中皆行自白，始有適用，缺一不可。又此所謂「自白」，
    係指對自己之犯罪事實全部或主要部分為肯定供述之意。販
    賣毒品既遂與該罪未遂、意圖販賣而持有或轉讓毒品，係不
    同之犯罪事實。本件被告警詢及偵查時全然否認有販賣第二
    級毒品予證人林基勝情事，僅承認係原價轉讓毒品等語，檢
    察官係於被告否認販賣犯行後，始補充詢問：「是否承認販
    賣未遂或意圖販賣而持有第二級毒品？」縱經被告坦認，亦
    難認其有就販賣第二級毒品之犯罪事實全部或主要部分為肯
    定供述之意，自不能認被告於偵查中已自白犯上開販賣第二
    級毒品罪，則縱其嗣於原審時坦白認罪，亦與上開條例第17
    條第2 項減輕其刑之規定不合（最高法院108年度台上字第3
    364號判決意旨參照）。
  ⒉原判決附表一編號五共同販賣毒品予證人陳筵揚部分：
    被告雖於原審審理時，就附表一編號五所示與同案被告劉育
    誠共同販賣甲基安非他命予證人陳筵揚部分坦認在卷（原審
    卷116頁及背面、第179頁、第180頁背面）、惟被告於偵查
    中就該次之交易情形係陳稱：「（問：陳筵揚？）答：認識
    ，也是小時候就認識。（問：有無販賣安非他命給陳筵揚？
    ）答：有。他是柯逸菁的表哥。（問：何時、地販賣安非他
    命給陳筵揚？）答：都是我過去陳筵揚家裡找他，他家在文
    中路上銀合餐廳，好像是龍安一街，交易時間為106年12月
    間。（問：劉育誠說他在107年1月1日晚上10時30分〈即原判
    決附表一編號五部分〉有到陳筵揚家交易500元之〈甲基〉安非
    他命給陳筵揚？）答：這次我不知道。該次毒品來源不是我
    的，因為後期即106年12月底，我就不交易（甲基）安非他
    命，只自己施用，所以該次交易之安非他命來源我不清楚。
    」等語（107年度偵字第1163號偵查卷〈下稱偵字第1163號卷
    〉二第54頁背面），顯見被告於偵查中未自白該次販賣甲基
    安非他命予證人陳筵揚之犯行，而係否認犯罪，此外查無其
    他被告於偵查中坦認該次犯行之自白，依法即無毒品危害防
    制條例第17條第2項之減刑規定適用。
  ⒊原判決附表一編號十之販賣甲基安非他命予謝小東部分：
    被告雖於原審審理時，就附表一編號十所示販賣甲基安非他
    命予謝小東部分先係主張販賣未遂，嗣坦承販賣既遂（原審
    卷第53、116、179頁、180頁背面），而被告於偵查中就該
    次之交易情形則係陳稱：「（提示偵字第1163號卷一第40至
    44頁LINE對話紀錄，這是何人之對話？）答：這是我跟謝小
    東。（提示照片編號30，謝小東傳『我想拿1個身上只有1千』
    對話所指何意？）答：1個是1公克（甲基）安非他命價格是
    2千元，但他身上只有1千。（問：你傳給謝小東『嗯 我都說
    好了』所指何意？）答：我同意。但該次交易應該沒有成功
    ，因為我並無傳「下樓」字眼，可能我睡著或沒有注意到，
    所以交易並無成功」（偵字第1163號卷二第53頁），是被告
    就該次毒品交易之犯罪事實，於偵查中僅承認販賣未遂，而
    非承認販賣既遂，而販賣既遂與販賣未遂為不同之犯罪事實
    ，依最高法院上開判決意旨，難認被告於偵查中就其所為如
    原判決附表一編號十之販賣甲基安非他命予謝小東之犯行「
    自白」，此外查無其他被告於偵查中坦認該次犯行之自白，
    依法即無毒品危害防制條例第17條第2項之減刑規定適用。
  ㈡甲基安非他命經行政院衛生署（即衛生署福利部）75年7 月1
    1日衛署藥字第597627號公告禁止使用，屬藥事法規定之禁
    藥。行為人明知為禁藥即甲基安非他命而轉讓予他人者，除
    成立毒品危害防制條例第8 條第2 項之「轉讓第二級毒罪」
    外，亦構成藥事法第83條第1 項之「轉讓禁藥罪」。因毒品
    危害防制條例第8 條第2 項轉讓第二級毒品罪之法定本刑為
    「6 月以上5 年以下有期徒刑，得併科新臺幣70萬元以下罰
    金」，而104 年12月2 日修正後之藥事法第83條第1 項轉讓
    禁藥罪之法定本刑為「7 年以下有期徒刑，得併科新臺幣5 
    千萬元以下罰金」，除有依毒品危害防制條例第8 條第6 項
    及第9 條之規定加重其刑至二分之一之情形外，因藥事法第
    83條第1 項之罪之法定本刑，顯較毒品危害防制條例第8條 
    第2 項之罪之法定本刑為重。又毒品之範圍尚包括影響精神
    物質與其製品，而藥事之管理，亦非僅止於藥品之管理，毒
    品未必均係經公告列管之禁藥，禁藥亦非必均為毒品，毒品
    危害防制條例與藥事法二者，並無必然之特別法與普通法關
    係，是除有轉讓之第二級毒品達毒品危害防制條例第8 條第
    6 項之一定數量，或成年人對未成年人為轉讓行為，分別依
    同條例第8 條第6項、第9 條加重後之法定刑較藥事法第83
    條第1 項之法定刑為重之情形外，因藥事法第83條第1 項為
    後法，且為重法，二者有法條競合關係，自應優先適用藥事
    法第83條第1 項之規定處斷。又轉讓毒品達一定數量者，加
    重其刑至二分之一，其標準由行政院定之，毒品危害防制條
    例第8 條第6 項定有明文，依行政院發布之「轉讓毒品加重
    其刑之數量標準」第2 條第1 項第2 款規定，轉讓第二級毒
    品達淨重10公克以上，即應加重其刑至二分之一。被告所為
    轉讓甲基安非他命予劉育誠之犯行，依卷存事證尚無從證明
    其所轉讓甲基安非他命數量有淨重10公克以上，或所轉讓對
    象係未成年人、懷胎婦女等情，並無毒品危害防制條例第8 
    條第6 項、第9 條等加重其刑規定之適用，自應依藥事法第
    83條第1 項轉讓禁藥罪之規定處斷。而此部分轉讓禁藥犯行
    ，既因藥事法第83條第1 項與毒品危害防制條例第8 條第2 
    項規定間之法規競合關係，而優先適用藥事法第83條第1 項
    規定論處，已如前述，則基於法律整體適用不得割裂原則，
    縱被告於偵審中均自白，仍無法依毒品危害防制條例第17條
    第2 項減輕其刑（最高法院104 年度第11次刑事庭會議決議
    參照）。
  ㈢刑法第59條規定之酌量減輕其刑，必須犯罪另有特殊之原因
    與環境，在客觀上足以引起一般同情，認為即使宣告法定最
    低度刑，猶嫌過重者，始有其適用。此所謂法定最低度刑，
    固然包括法定最低本刑；惟遇有其他法定減輕事由時，則係
    指適用其他法定減輕事由減輕其刑後之最低度刑而言。倘被
    告另有其他法定減輕事由，應先適用該法定減輕事由減輕其
    刑後，猶認其犯罪之情狀顯可憫恕，即使科以該減輕後之最
    低度刑仍嫌過重者，始得適用刑法第59條規定酌量減輕其刑
    （最高法院105 年度台上字第2625號判決意旨參照）。本案
    被告所犯各次販賣第二級毒品罪，其中如原判決附表一編號
    一至四、六至七部分，已適用毒品危害防制條例第17條第2 
    項規定減輕其刑，業如前述，相較原本之法定刑，已減輕甚
    多，要已無情輕法重之憾。且衡以被告無視政府反毒政策及
    宣導，仍意圖營利而販賣第二級毒品及轉讓甲基安非他命供
    他人施用，販賣次數更多達8次，其行為就國人身心健康及
    社會秩序有高度破壞情事，為害之鉅，當非個人一己生命、
    身體法益所可比擬，復考量被告正值青壯，尤應依循正軌獲
    取所得，且更應就共同成長之友人相互提攜，而非轉讓毒品
    供其吸食，戕害他人身心；而其於本件意圖營利而販賣毒品
    及轉讓毒品之作為，相較於安分守己正當工作者，顯無法引
    起一般人之同情或憫恕。是被告既無畏嚴刑之峻厲，僅為貪
    圖不法利益，並鋌而走險販賣或無償轉讓毒品供他人施用，
    自應為其行為負責。因此，綜觀其情節，實難認屬犯罪情節
    輕微，洵應嚴厲規範，誠無另有特殊之原因或堅強事由，而
    在客觀上足以引起一般同情之處，自均無再依刑法第59條規
    定減輕其刑之餘地。
  ㈣再按量刑係法院就繫屬個案犯罪之整體評價，為事實審法院
    得依職權自由裁量之事項。量刑判斷當否之準據，應就判決
    之整體觀察為綜合考量，不可摭拾其中片段，遽予評斷。即
    就個案量刑審酌之情狀為整體綜合之觀察，苟係以行為人之
    責任為基礎，並已斟酌刑法第57條各款所列情狀，基於刑罰
    目的性之考量、刑事政策之取向，以及行為人刑罰感應力之
    衡量等因素為之觀察，倘其刑之量定並未逾越公平正義之精
    神，客觀上亦不生量刑畸重之裁量權濫用，自不得任意指摘
    為違法（最高法院106 年度台上字第1930號判決意旨參照）
    。本院審酌原審就被告所犯販賣第二級毒品罪（8 罪）及轉
    讓禁藥罪（1 罪）間，其中就如原判決附表一編號一至四、
    八至九所示販賣第二級毒品犯行，於偵查及原審審理中均予
    自白，各如附表一各該相關證據欄所載，適用毒品危害防制
    條例第17條第2 項規定予以減輕各該犯行之刑；至於如原判
    決附表一編號五、十所示販賣第二級毒品部分，被告於偵訊
    時均否認有在起訴書各該附表所載時間、地點交付毒品及收
    取價金等構成要件之事實（見偵字第1163號卷一第8 、98頁
    ；卷二第53、54頁背面），嗣於原審審理中方坦承有此部分
    事實，是就被告所為如原判決附表一編號五、十所示販賣第
    二級毒品部分，無從適用上開減刑規定；另其雖就轉讓甲基
    安非他命犯行自白，惟因藥事法並無轉讓禁藥於偵查及審判
    中自白應減輕其刑之規定，是基於法律整體適用不得割裂原
    則，被告就此部分並無另依毒品危害防制條例第17條第2 項
    減輕其刑之餘地等情，衡酌被告明知毒品濫用已造成社會安
    寧秩序、國人身心健康之重大危害，倘將毒品予以散布更可
    能加劇社會上毒品濫用情形，竟為圖一己之私，販賣上開甲
    基安非他命暨轉讓禁藥供劉育誠施用，足見其散布毒品之情
    節並非輕微，對社會治安影響難謂不鉅，所為實非可取，並
    斟酌其犯罪參與、分工情形、犯罪動機及目的，以及各次販
    賣毒品之種類、數量、犯罪所得等情節及所生損害；並斟酌
    被告業均坦承本案全部犯行，尚具悔意，堪認犯後態度良好
    等犯後情狀，以及其素行，自述係高中肄業，是時無業、家
    庭經濟狀況小康等一切情狀，就其所為各次犯行，分別量處
    如原判決附表三編號一至九之罪名、宣告刑及沒收欄所示之
    刑等旨，顯已斟酌刑法第57條各款事由，係以行為人責任為
    基礎，兼顧被告有利與不利之科刑資料，既未逾越法定範圍
    ，亦無違背公平正義之精神，客觀上不生量刑畸重、畸輕或
    有所失入、失出之裁量權濫用，核與罪刑相當原則無悖。縱
    與被告主觀上之期待有所落差，仍難指原審量刑有何不當或
    違法。
  ㈤綜上所述，本件被告上訴所指各節均無理由，應予駁回。 
四、被告經合法傳喚，無正當理由不到庭，爰不待其陳述逕行判
    決。
據上論斷，應依刑事訴訟法第373 條、第368 條、第371 條，判
決如主文。
本案經檢察官陳師敏提起公訴，被告提起上訴後，經檢察官李豫
雙到庭執行職務。
中　　華　　民　　國　　108 　年　　12　　月　　31　　日
                  刑事第十五庭  審判長 法  官  劉興浪 
                                       法  官  林怡秀                                           法  官  古瑞君
以上正本證明與原本無異。
如不服本判決，應於收受送達後10日內向本院提出上訴書狀，其
未敘述上訴之理由者並得於提起上訴後10日內向本院補提理由書
（均須按他造當事人之人數附繕本）「切勿逕送上級法院」。
                                       書記官  林立柏
中　　華　　民　　國　　109 　年　　1 　　月　　2 　　日
附錄：本案論罪科刑法條全文 
毒品危害防制條例第4條
製造、運輸、販賣第一級毒品者，處死刑或無期徒刑；處無期徒
刑者，得併科新臺幣 2 千萬元以下罰金。
製造、運輸、販賣第二級毒品者，處無期徒刑或 7 年以上有期
徒刑，得併科新臺幣 1 千萬元以下罰金。
製造、運輸、販賣第三級毒品者，處 7 年以上有期徒刑，得併
科新臺幣 7 百萬元以下罰金。
製造、運輸、販賣第四級毒品者，處 5 年以上 12 年以下有期
徒刑，得併科新臺幣 3 百萬元以下罰金。
製造、運輸、販賣專供製造或施用毒品之器具者，處 1 年以上
7 年以下有期徒刑，得併科新臺幣 1 百萬元以下罰金。
前五項之未遂犯罰之。

藥事法第83條
明知為偽藥或禁藥，而販賣、供應、調劑、運送、寄藏、牙保、
轉讓或意圖販賣而陳列者，處 7 年以下有期徒刑，得併科新臺
幣 5 千萬元以下罰金。
犯前項之罪，因而致人於死者，處 7 年以上有期徒刑，得併科
新臺幣 1 億元以下罰金；致重傷者，處 3 年以上 12 年以下有
期徒刑，得併科新臺幣 7 千 5 百萬元以下罰金。
因過失犯第 1 項之罪者，處 2 年以下有期徒刑、拘役或科新臺
幣 5 百萬元以下罰金。
第 1 項之未遂犯罰之。 


附件一
臺灣桃園地方法院刑事判決　　　　　　　107年度訴字第343號
公　訴　人　臺灣桃園地方檢察署檢察官
被　　　告　劉育誠
選任辯護人　林宗竭律師
　　　　　　蔡頤奕律師
被　　　告　甲○○
選任辯護人　鄭三川律師
上列被告因違反毒品危害防制條例案件，經檢察官提起公訴（10
7 年度偵字第1163號、第10814 號），本院判決如下：
    主  文
劉育誠犯如附表二所示之罪，各處如附表二所示之刑及沒收。應
執行有期徒刑伍年肆月。沒收部分併執行之。
甲○○犯如附表三所示之罪，各處如附表三所示之刑及沒收。應
執行有期徒刑捌年拾月。沒收部分併執行之。
    事  實
一、劉育誠、甲○○均明知甲基安非他命係毒品危害防制條例所
    列第二級毒品，且經中央衛生主管機關明令公告為禁藥，不
    得販賣或轉讓，竟共同或分別為下列犯行：
  ㈠劉育誠、甲○○共同基於販賣第二級毒品以牟利之犯意聯絡
    ，各以如附表一編號一至五販賣時間地點欄、販賣方式欄所
    示時間、地點及方式，就如附表一編號一至五販賣內容欄所
    示第二級毒品甲基安非他命，與如附表一編號一至五販賣對
    象欄所示張秝通、柯逸菁、林禮瑩、陳筵揚完成交易，而共
    同販賣第二級毒品甲基安非他命與張秝通1 次（即附表一編
    號一）、柯逸菁2 次（即附表一編號二至三）、林禮瑩1 次
    （即附表一編號四）、陳筵揚1 次（即附表一編號五），以
    此方式牟利。
  ㈡劉育誠、徐元緯（其涉案部分經本院另案以107 年度訴字第
    872 號判決處刑，嗣徐元緯提起上訴，由臺灣高等法院以10
    8 年度上訴字第983 號判決駁回其上訴）共同基於販賣第二
    級毒品以牟利之犯意聯絡，各以如附表一編號六至七販賣時
    間地點欄、販賣方式欄所示時間、地點及方式，就如附表一
    編號六至七販賣內容欄所示第二級毒品甲基安非他命，與如
    附表一編號六至七販賣對象欄所示林禮瑩、陳筵揚完成交易
    ，而共同販賣第二級毒品甲基安非他命與林禮瑩1 次（即附
    表一編號六）、陳筵揚1 次（即附表一編號七），以此方式
    牟利。
  ㈢甲○○基於販賣第二級毒品以牟利之犯意，分別以如附表一
    編號八至十販賣時間地點欄、販賣方式欄所示時間、地點及
    方式，就如附表一編號八至十販賣內容欄所示第二級毒品甲
    基安非他命，與如附表一編號八至十販賣對象欄所示某真實
    姓名年籍不詳、綽號「謝小東」之成年男子（下稱「謝小東
    」）完成交易，而販賣第二級毒品甲基安非他命與「謝小東
    」3 次（即附表一編號八至十），以此方式牟利。
  ㈣甲○○復基於轉讓禁藥即第二級毒品甲基安非他命之犯意，
    於民國107 年1 月3 日10時許，在其位在桃園市○○區○○
    街000 巷00號5 樓之居處內，無償轉讓可供施用1 次之少量
    禁藥甲基安非他命（無證據證明達毒品危害防制條例第8 條
    第6 項所定應加重其刑之標準）供劉育誠施用。嗣經警員於
    同日14時50分許，因甲○○另案遭通緝而至其上址居處查緝
    甲○○，當場扣得與本案有關如附表四所示物品，始悉上開
    各情。
二、案經桃園市政府警察局桃園分局報告臺灣桃園地方檢察署檢
    察官偵查起訴。
    理  由
一、證據能力
    本判決以下所引用被告劉育誠、甲○○以外之人於審判外之
    陳述，檢察官、被告劉育誠、甲○○及其等之辯護人均不爭
    執其證據能力，且迄至言詞辯論終結前亦未聲明異議，本院
    審酌上開陳述作成之情況並無違法不當之情形或證明力明顯
    過低之瑕疵，爰依刑事訴訟法第159 條之5 第1 項及第2 項
    規定，認均得為證據。再本判決以下所引用之非供述證據，
    檢察官、被告劉育誠、甲○○及其等之辯護人均未表示排除
    前開證據之證據能力，本院審酌前開非供述證據並無證據證
    明係公務員違背法定程序所取得，亦無顯不可信之情況與不
    得作為證據之情形，爰依刑事訴訟法第158 條之4 規定反面
    解釋、第159 條之4 規定，認均得為證據。
二、認定事實所憑證據及理由
  ㈠上揭如事實欄一、㈠、一、㈡及如事實欄一、㈠、一、㈢所
    所示犯罪事實，分別據被告劉育誠、甲○○於警詢、偵訊、
    本院審理中坦承不諱（詳如附表一各該相關證據欄所載），
    核與如附表一各該相關證據欄所示證人張秝通、柯逸菁、林
    禮瑩之證述大致相符，並有如附表一各該相關證據欄所示對
    話紀錄截圖翻拍照片、指認犯罪嫌疑人紀錄表、郵局帳戶交
    易紀錄及判決等件存卷可查，復有如附表四編號一至四所示
    手機、夾鏈袋及電子磅秤等物扣案可佐，已足徵被告劉育誠
    、甲○○上開任意性自白，應與事實相符。至起訴書雖①就
    如本判決附表一編號一、四、九、十所示部分之交易時間僅
    載明交易日期，然此部分之詳細時間可藉由前揭各該對話紀
    錄截圖翻拍照片加以特定，爰均予補充如本判決附表一編號
    一、四、九、十之販賣時間地點欄、販賣方式欄所示；②就
    本判決附表一編號四所示部分所載交易方式，起訴書固載明
    係先轉帳後交付毒品，然此與證人林禮瑩於警詢及偵訊時、
    被告劉育誠於本院審理中所稱：係先交付毒品始轉帳等語不
    符（見偵1163卷《下稱偵卷》二第29頁背面、訴卷第179 頁
    及其背面），爰予以更正如附表一編號四販賣方式欄所示；
    ③就本判決附表一編號五所示部分所載對話紀錄，被告劉育
    誠與證人陳筵揚間應係以Facebook Messenger通訊軟體進行
    對話，此有對話截圖翻拍照片1 份在卷可稽（見偵卷一第63
    頁背面至64頁），是起訴書誤載為以LINE通訊軟體進行聯繫
    ，應予更正，均附此敘明。另衡以被告劉育誠、甲○○各自
    販售予如附表一所示販賣對象之價格，大致均維持每0.5 公
    克或每0.2 公克甲基安非他命售價分別為新臺幣（下同）1,
    000 元或500 元，足見被告劉育誠、甲○○販售甲基安非他
    命具有一定之模式，而近年政府為杜絕毒品之氾濫，已嚴加
    查緝毒品流通，是苟非有所利得，被告劉育誠、甲○○應無
    不賺取價差即持續維持上開模式行轉讓毒品與各該販賣對象
    之動機，是其等就各該販賣第二級毒品之犯行，均應具有營
    利之意圖甚明。準此，被告劉育誠、甲○○上開各該販賣第
    二級毒品之犯行事證明確，自均應依法論科。
  ㈡上揭如事實欄一、㈣所示犯罪事實，業據被告甲○○於偵訊
    及本院審理中均坦承不諱（見偵卷二第51頁背面、訴卷第53
    、116 、179 頁及其背面），核與證人即同案被告劉育誠於
    警詢、偵訊及本院審理中之證述大致相符（見偵卷一第15頁
    背面、103 頁、訴卷第179 頁背面），並有本院107 年度桃
    簡字第371 號判決1 份存卷可佐（見訴卷第126 頁），堪認
    被告甲○○上開任意性自白，應與事實相符。是被告甲○○
    本案轉讓禁藥之犯行事證明確，亦應依法論科。
三、論罪科刑
  ㈠論罪：
  1.被告甲○○為如事實欄一、㈣所示犯行，依卷存事證尚無從
    證明其所轉讓甲基安非他命數量有淨重10公克以上，或所轉
    讓對象係未成年人、懷胎婦女等情，並無毒品危害防制條例
    第8 條第6 項、第9 條等加重其刑規定之適用，是被告林倢
    甫轉讓甲基安非他命之犯行自應依藥事法第83條第1 項轉讓
    禁藥罪之規定處斷（最高法院106 年度台上字第3999號判決
    意旨參照）。是核被告劉育誠如事實欄一、㈠及一、㈡所為
    ，被告甲○○如事實欄一、㈠及一、㈢所為，均係犯毒品危
    害防制條例第4 條第2 項之販賣第二級毒品罪；被告甲○○
    如事實欄一、㈣所為，則係犯藥事法第83條第1 項之轉讓禁
    藥罪。
  2.被告劉育誠、甲○○於上開所示販賣既遂犯行前單獨或共同
    持有第二級毒品甲基安非他命之輕度行為，分別為前開各次
    販賣第二級毒品之重度行為所吸收，均不另論罪。至被告林
    倢甫上開轉讓甲基安非他命之高度行為既已適用藥事法加以
    處罰，則其持有甲基安非他命之低度行為，即不能再行割裂
    適用毒品危害防制條例之規定而認定為轉讓毒品行為所吸收
    ，復因藥事法對於持有禁藥之行為未設有處罰規定，被告持
    有禁藥甲基安非他命之行為亦無從論罪，附此敘明。
  3.被告劉育誠、甲○○就如事實欄一、㈠所示販賣第二級毒品
    犯行，有犯意聯絡及行為分擔，均為共同正犯。被告劉育誠
    、另案被告徐元緯就如事實欄一、㈡所示販賣第二級毒品犯
    行，有犯意聯絡及行為分擔，亦均為共同正犯。
  4.被告劉育誠所犯上開販賣第二級毒品罪（7 罪），犯意各別
    ，行為亦互殊，應予分論併罰。被告甲○○所犯上開販賣第
    二級毒品罪（8 罪）及轉讓禁藥罪（1 罪）間，其犯意各別
    ，行為亦互殊，亦應予分論併罰。
  ㈡刑之加重及減輕：
  1.關於刑法第47條第1 項：
    查被告劉育誠前因違反毒品危害防制條例案件，經本院以10
    6 年度桃簡字第65號判決判處有期徒刑2 月確定，並於106
    年10月11日徒刑執行完畢出監，有臺灣高等法院被告前案紀
    錄表1 份存卷可佐；被告劉育誠於受上開徒刑之執行完畢，
    5 年以內故意再犯本案有期徒刑以上之罪，為累犯，並酌以
    其所涉上開案件係施用毒品之犯罪類型，其經執行完畢後應
    已深知毒品濫用對於施用者身心健康及社會安寧秩序之戕害
    均甚鉅，竟故意進而再犯本案各該販賣第二級毒品罪，散布
    毒品而加劇毒品濫用之情形，足見其有特別惡性，且前罪之
    徒刑執行無成效，被告劉育誠對於刑罰之反應力顯然薄弱，
    爰均依刑法第47條第1 項規定加重其刑（司法院大法官釋字
    第775 號解釋意旨參照）。
  2.關於毒品危害防制條例第17條第2 項：
  ①被告劉育誠就如附表一編號一至七所示販賣第二級毒品犯行
    ，以及被告甲○○就如附表一編號一至四、八至九所示販賣
    第二級毒品犯行，於偵查及本院審理中均予自白，各如附表
    一各該相關證據欄所載，自應適用毒品危害防制條例第17條
    第2 項規定予以減輕各該犯行之刑。
  ②至於如附表一編號五、十所示販賣第二級毒品部分，被告林
    倢甫於警詢或偵訊時均否認有在起訴書各該所載時間、地點
    交付毒品及收取價金等構成要件之事實（見偵卷一第8 、98
    頁、卷二第53、54頁背面），嗣於本院審理中方坦承有此部
    分事實，是就被告甲○○所為如附表一編號五、十所示販賣
    第二級毒品部分，自無從適用上開減刑規定，併此敘明。
  ③另被告甲○○雖於偵查及本院審理中均有就如事實欄一、㈣
    所示轉讓甲基安非他命犯行自白，惟因藥事法並無轉讓禁藥
    於偵查及審判中自白應減輕其刑之規定，是基於法律整體適
    用不得割裂原則，被告甲○○就此部分並無另依毒品危害防
    制條例第17條第2 項減輕其刑之餘地，亦附此敘明（最高法
    院106 年度台上字第3999號判決意旨參照）。
  3.關於毒品危害防制條例第17條第1 項：
  ①被告劉育誠為警員查獲後，即配合提供其所知另案被告徐元
    緯參與本案如事實欄一、㈡所示部分之相關資訊，使偵查機
    關因此查獲另案被告徐元緯同涉本案如事實欄一、㈡所示販
    賣毒品犯行乙情，有臺灣桃園地方檢察署107 年6 月19日函
    、桃園市政府警察局桃園分局107 年7 月19日函暨所檢附另
    案被告徐元緯之刑事案件報告書各1 份存卷可參（見訴卷第
    74、85至87頁背面），參以偵查機關上開查獲被告徐元緯販
    賣第二級毒品之案件，嗣後亦經本院另以107 年度訴字第87
    2 號判決處刑，並經另案被告徐元緯提起上訴後再由臺灣高
    等法院以108 年度上訴字第983 號判決駁回其上訴等情（見
    訴卷第158 至165 頁），堪認本案偵查機關確有因被告劉育
    誠之供述而查獲另案被告徐元緯所涉犯行之情形，從而，被
    告劉育誠就本案如事實欄一、㈡所示部分自應有毒品危害防
    制條例第17條第1 項規定之適用。又上開規定雖同時有免除
    其刑之規定，惟斟酌被告劉育誠於本案此部分犯罪情節中係
    居於負責出面交易毒品並收取價金之重要地位，及其指述另
    案被告徐元緯所能防止杜絕毒品氾濫之程度等情狀後，本院
    認尚不足以免除其刑，僅得減輕其刑；然因上開規定同時有
    免除其刑之規定，依刑法第66條但書，其減輕得減至3 分之
    2 。至被告劉育誠就所涉事實欄一、㈠部分雖有提供被告甲○
    ○、「高正倫」等人參與本案之相關資訊，然偵查機關原先
    即因另案通緝緝獲被告甲○○而查知其所涉本案犯行，且並未
    因被告劉育誠之供述而查獲「高正倫」犯罪之相關事證等情
    ，有上開臺灣桃園地方檢察署107 年6 月19日函、桃園市政
    府警察局桃園分局107 年7 月19日函暨所檢附職務報告1 份
    附卷可佐（見訴卷第74、85、88頁），是本案並未因被告劉
    育誠之供述而查獲被告甲○○、「高正倫」等人，被告劉育誠
    就所涉如事實欄一、㈠部分自無從據上開規定減輕其刑。另
    被告甲○○於本院審理中均未提供其他正犯與共犯之相關資訊
    （見訴卷第116 頁），是被告甲○○就其所涉如事實欄一、㈠
    及一、㈢等部分之犯行，自無從適用毒品危害防制條例第17
    條第1 項之規定減免其刑，併此敘明。
  4.從而，被告劉育誠就如事實欄一、㈠所示犯行應依刑法第71
    條第1 項規定，先加後減之；其就如事實欄一、㈡所示犯行
    則應依刑法第70條、第71條規定，先加後減，且同時有2 次
    刑之減輕事由，應先依較少之數減輕之。
  5.關於刑法第59條：
    另販賣第二級毒品罪之法定刑，本無從與販賣第一級毒品罪
    相提並論；且自本案犯罪情節觀之，被告劉育誠就其與被告
    甲○○或另案被告徐元緯所涉販賣第二級毒品罪部分，係由
    被告甲○○、另案被告徐元緯各自向毒品上游進貨取得毒品
    後，再由毒品購買者聯繫被告劉育誠出面交付毒品、收取價
    金，被告劉育誠再將相關價金交回被告甲○○、另案被告徐
    元緯，且販毒之價格均大致設定在每0.5 公克或每0.2 公克
    甲基安非他命價格各為1,000 元或500 元，有如附表一相關
    證據欄所示各該證據可佐，足見被告劉育誠、甲○○就本案
    已形成一定之販毒模式，參以被告劉育誠、甲○○共同或各
    自、單獨販售毒品之次數均非微，非僅零星及偶然之販售，
    堪認本案犯罪情節已影響社會治安甚鉅。況被告劉育誠就如
    附表一編號一至七部分均得適用同條例第17條第2 項規定遞
    減其刑，就如附表一編號六、七部分則尚得適用毒品危害防
    制條例第17條第1 項規定減輕其刑，而被告甲○○則就如附
    表一編號一至四、八至九所示部分得適用同條例第17條第2
    項規定減輕其刑，其等就上開部分之法定最低度刑均已較原
    先之法定最低度刑大幅降低，更無情輕法重之憾。是衡以上
    開各情，依一般國民社會感情，應尚難認被告劉育誠、林倢
    甫本案各該犯行有何犯罪另有特殊之原因與環境，在客觀上
    足以引起一般同情而情堪憫恕，即予宣告前開法定最低度刑
    期猶嫌過重之情事，自均無從適用刑法第59條規定酌量減輕
    其刑，附此敘明（最高法院88年度台上字第6683號裁判意旨
    參照）。
  ㈢量刑：
  1.爰審酌被告劉育誠、甲○○均明知毒品濫用已造成社會安寧
    秩序、國人身心健康之重大危害，倘將毒品予以散布更可能
    加劇社會上毒品濫用情形，竟為圖一己之私，販賣上開甲基
    安非他命，被告甲○○並轉讓禁藥供證人劉育誠施用，足見
    其等散布毒品之情節並非輕微，對社會治安影響難謂不鉅，
    所為實非可取，並斟酌其等各自之犯罪參與、分工情形、犯
    罪動機及目的，以及各次販賣毒品之種類、數量、犯罪所得
    等情節及所生損害；並斟酌被告劉育誠、甲○○均坦承本案
    全部犯行，尚具悔意，堪認犯後態度良好等犯後情狀，以及
    其等各自之素行，被告劉育誠自述係高中畢業，被告甲○○
    則自述係高中肄業，其等均無業、家庭經濟狀況小康等一切
    情狀，分別量處如附表二、附表三罪名、宣告刑及沒收欄所
    示之刑。
  2.另本院就被告劉育誠所犯如附表二所示部分，及就被告林倢
    甫所犯如附表三所示部分，分別係宣告多數有期徒刑，且均
    不得易科罰金，是本院自應各定其應執行之刑。本院審酌被
    告劉育誠所犯如附表二編號一至七所示各罪、被告甲○○所
    犯如附表三編號一至八所示各罪，均係販賣毒品之犯罪類型
    ，而被告甲○○尚犯如附表三編號九所示轉讓禁藥之犯罪類
    型，所犯各罪之犯罪時間尚屬集中而係於短時間內多次實施
    ，且犯罪手法、所侵害法益相似而同質性較高、各次金額亦
    非鉅等情，認其等所受責任非難重複之程度均較高，再斟酌
    其等犯數罪所反應之人格特性，暨權衡各罪之法律目的及相
    關刑事政策，而為整體評價後，分別定其應執行之刑如主文
    第1 項、第2 項所示。
四、沒收
  ㈠本案上開查獲扣得如附表四編號一、二所示手機，分別為被
    告劉育誠、甲○○所有，業據被告劉育誠、甲○○分別自承
    在卷（見訴卷第102 頁背面、116 頁）；且如附表四編號一
    所示手機係供如附表一編號四至七所示販賣毒品犯行所用之
    物，如附表四編號二所示手機則係供如附表一編號一、八至
    十所示販賣毒品犯行所用之物，亦分別有如附表一各該相關
    證據欄所示對話紀錄截圖翻拍照片存卷可佐。再者，如附表
    四編號一所示手機固係被告劉育誠、甲○○共同犯如附表一
    編號四、五所示犯行所用之物，而如附表四編號二所示手機
    則係被告劉育誠、甲○○共同犯如附表一編號一所示犯行所
    用之物，然上開犯罪工具物之所有權既屬明確，且依卷存事
    證無從證明被告劉育誠對於如附表四編號二所示手機或被告
    甲○○對於如附表四編號一所示手機均具有共同處分權，則
    如附表四編號一、二所示手機自應依毒品危害防制條例第19
    條第1 項規定，分別於被告劉育誠就如附表二編號四至七、
    被告甲○○就如附表三編號一、六至八所諭知各沒收項下宣
    告沒收，而無庸在無所有權或無處分權之共同正犯罪刑項下
    諭知沒收（最高法院107 年度台上字第1109號判決意旨參照
    ）。又上開物品原均係扣案，然因上開物品於另案業經臺灣
    桃園地方檢察署檢察官分別發還被告劉育誠、甲○○具領，
    有該署108 年4 月1 日函1 份存卷可查（見訴卷第123 頁）
    ，從而均已非扣案之物品，是本院自均應依刑法第38條第4
    項規定，併予宣告於全部或一部不能沒收或不宜執行沒收時
    ，追徵其價額。
  ㈡本案上開查獲扣得如附表四編號三、四所示夾鏈袋、電子磅
    秤，均為被告甲○○所有，且分別係其預備供其販賣毒品所
    用之物、供本案販賣毒品所用之物，均據被告甲○○於本院
    審理中自承在卷（見訴卷第116 、180 頁）。上開物品原應
    分別依刑法第38條第2 項前段、毒品危害防制條例第19條第
    1 項規定，於被告甲○○所涉各該相關犯行之沒收項下諭知
    沒收，然因上開物品於另案業經臺灣桃園地方檢察署檢察官
    為廢棄處分，有該署前揭108 年4 月1 日函存卷可參（見訴
    卷第123 頁），堪認均已滅失，爰不予宣告沒收或追徵。
  ㈢未扣案如附表一編號一至五實際犯罪所得欄所示新臺幣（下
    同）500 元、1,000 元、1,000 元、1,000 元、500 元，分
    別係被告甲○○、劉育誠共同為如附表一編號一至五所示犯
    行之犯罪所得，且此部分所得均係統一交由被告甲○○依其
    意思決定如何處分，業據被告甲○○、劉育誠於本院審理中
    供陳在卷（見訴卷第179 頁背面），堪認上開犯罪所得均由
    被告甲○○獨得，被告劉育誠分文未得，是此部分自均應依
    刑法第38條之1 第1 項前段、第3 項規定，分別於被告林倢
    甫就如附表三編號一至五所諭知各沒收項下宣告沒收，均併
    予宣告於全部或一部不能沒收或不宜執行沒收時，追徵其價
    額（最高法院104 年度台上字第3937號判決意旨參照）。至
    於被告劉育誠既無因如附表一編號一至五所示犯行有何犯罪
    所得，自難命被告劉育誠就被告甲○○所獨得之犯罪所得負
    連帶沒收、追徵之責，爰不併為沒收之諭知。
  ㈣未扣案如附表一編號六至七實際犯罪所得欄所示1,000 元、
    500 元，分別係被告劉育誠、另案被告徐元緯共同為如附表
    一編號六、七所示犯行之犯罪所得，且被告劉育誠就此得以
    同額抵免其積欠另案被告徐元緯之債務，業據被告劉育誠於
    本院審理中供述在卷（見訴卷第22頁背面至23、179 頁背面
    ），堪認被告劉育誠因上開犯行而獲有免除同額債務利益之
    犯罪所得，是此部分自均應依刑法第38條之1 第1 項前段、
    第3 項等規定，分別於被告劉育誠就如附表二編號六至七所
    諭知各沒收項下宣告沒收，均併予宣告於全部或一部不能沒
    收或不宜執行沒收時，追徵其價額。
  ㈤未扣案如附表一編號八至九實際犯罪所得欄所示500 元、2,
    000 元，分別係被告甲○○為如附表一編號八至九所示犯行
    之犯罪所得，是此部分均應依刑法第38條之1 第1 項前段、
    第3 項等規定，分別於被告甲○○就如附表三編號六至七所
    諭知各沒收項下宣告沒收，均併予宣告於全部或一部不能沒
    收或不宜執行沒收時，追徵其價額。另就如附表一編號十部
    分，依卷存事證尚無從證明被告甲○○確有取得任何犯罪所
    得，自不能依上開規定宣告沒收或追徵，附此敘明。
  ㈥至本案雖尚有扣得甲基安非他命7 包、安非他命吸食器1 組
    ，有桃園市政府警察局桃園分局搜索扣押筆錄暨附件、查獲
    現場及扣案物照片、被採尿人尿液暨毒品真實姓名與編號對
    照表及台灣檢驗科技股份有限公司107 年1 月18日濫用藥物
    檢驗報告各1 份附卷可佐（見偵卷一第27至30、33至36、69
    至72頁、卷二第49頁），然依被告劉育誠、甲○○於本院審
    理中所陳，此部分物品均與其等本案上開各該販賣及轉讓禁
    藥等犯行無關（見訴卷第102 頁背面、116 頁），且卷內亦
    無其他證據足為相反之認定，爰均不於本案判決中宣告沒收
    銷燬或沒收，附此敘明。
  ㈦另被告劉育誠、甲○○就上述沒收部分，應依刑法第40條之
    2 第1 項規定宣告併執行之。
據上論斷，應依刑事訴訟法第299 條第1 項前段，藥事法第83條
第1 項，毒品危害防制條例第4 條第2 項、第17條第1 項、第2
項、第19條第1 項，刑法第11條、第28條、第47條第1 項、第51
條第5 款、第38條第4 項、第38條之1 第1 項前段、第3 項、第
40條之2 第1 項，判決如主文。
本案經檢察官陳師敏提起公訴，檢察官李承陶到庭執行職務。
中    華    民    國   108    年    7     月    11    日
                  刑事第十七庭  審判長法  官  張明道
                                      法  官  姚懿珊
                                      法  官  陳怡秀
以上正本證明與原本無異。
如不服本判決應於收受判決後10日內向本院提出上訴書狀，並應
敘述具體理由。其未敘述上訴理由者，應於上訴期間屆滿後20日
內向本院補提理由書( 均須按他造當事人之人數附繕本) 「切勿
逕送上級法院」。
                                      書記官  羅  蓉
中    華    民    國   108    年    7     月    12    日
 
編號 行為人 販賣對象／販賣時間地點 販賣方式 販賣內容／實際犯罪所得 相關證據 一 劉育誠、甲○○ 張秝通 -------------- 106 年12月28日1 時50分後某時許，桃園市桃園區龍壽街上某不詳之統一便利商店前 證人張秝通於106 年12月28日0 時57分許與被告劉育誠聯繫，以向被告劉育誠、甲○○購買右揭毒品，並相約在左揭販賣時間地點見面，由被告劉育誠出面交付右揭毒品，證人張秝通交付500 元，而完成交易。 價值500 元之第二級毒品甲基安非他命（0.2 公克） -------------- 500元 (一)被告劉育誠於偵訊及本院審中之自白（見偵卷二第21頁、訴卷第21至22、55頁背面、102 頁背面、179 頁）。 (二)被告甲○○於警詢、偵訊及院審理中之自白（見偵卷一第8 頁背面、98頁、卷二第53頁背面、訴卷第53頁及其背面、116 頁及其背面、179頁）。 (三)證人張秝通於警詢及偵訊時證述（見偵卷一第175 頁背面至176 頁、第181 頁背面至183 頁背面）。 (四)被告劉育誠使用被告甲○○附表四編號二所示手機與證人張秝通間之LINE對話紀錄截圖之翻拍照片、指認犯罪嫌疑人紀錄表各1 份（見偵卷一第48至49、177 至179 頁）。 二 劉育誠、甲○○ 柯逸菁 -------------- 106 年12月初某日，被告甲○○位在桃園市○○區○○街000 巷00號5 樓之居處 證人柯逸菁在左揭販賣時間地點向被告劉育誠、甲○○購買右揭毒品，由被告劉育誠出面交付右揭毒品，證人柯逸菁交付現金1,000 元，而完成交易。 價值1,000 元之第二級毒品甲基安非他命（0.5公克） -------------- 1,000 元 (一)被告劉育誠於警詢、偵訊及院審理中之自白（見偵卷一第16頁背面、103 頁背面、卷二第19頁背面、訴卷第21至22、55頁背面、102 頁背面、179頁）。 (二)被告甲○○於偵訊及本院審中之自白（見偵卷二第54頁、訴卷第53頁及其背面、116 頁及其背面、179 頁）。 (三)證人柯逸菁偵訊時之證述（偵卷二第42頁）。 三 劉育誠、甲○○ 柯逸菁 -------------- 106 年12月中旬某日，被告甲○○位在桃園市○○區○○街000巷00號5 樓之居處 證人柯逸菁在左揭販賣時間地點向被告劉育誠、甲○○購買右揭毒品，由被告劉育誠出面交付右揭毒品，證人柯逸菁交付現金1,000 元，而完成交易。 價值1,000 元之第二級毒品甲基安非他命（0.5公克） -------------- 1,000 元 (一)被告劉育誠於警詢、偵訊及院審理中之自白（見偵卷一第16頁背面、103 頁背面、卷二第19頁背面、訴卷第21至22、55頁背面、102 頁背面、179頁）。 (二)被告甲○○於偵訊及本院審中之自白（見偵卷二第54頁、訴卷第53頁及其背面、116 頁及其背面、179 頁）。 (三)證人柯逸菁於偵訊時之證述見偵卷二第42頁）。 四 劉育誠、甲○○ 林禮瑩 -------------- 107 年1 月1 日17時23分後某時許，被告甲○○位在桃園市○○區○○街000 巷00號5 樓之居處 證人林禮瑩於107 年1 月1 日11時15分許與被告劉育誠聯繫，以向被告劉育誠、甲○○購買右揭毒品，並相約在左揭販賣時間地點見面，由被告劉育誠出面交付右揭毒品，證人林禮瑩隨後匯款1,000 元至被告劉育誠之郵局帳戶，而完成交易。 價值1,000 元之第二級毒品甲基安非他命（0.5公克） -------------- 1,000 元 (一)被告劉育誠於偵訊及本院審中之自白（見偵卷二第21頁背面、63頁、訴卷第21至22、55頁背面、102 頁背面、179 頁）。 (二)被告甲○○於偵訊及本院審中之自白（見偵卷二第54頁及其背面、訴卷第53頁及其背面、116 頁及其背面、179 頁）。 (三)證人林禮瑩於偵訊時之證述見偵卷二第29頁背面）。 (四)被告劉育誠與證人林禮瑩間LINE對話紀錄截圖之翻拍照片、被告劉育誠之郵局帳戶交易紀各1 份（見偵卷一第68頁及其背面、141 頁）。 五 劉育誠、甲○○ 陳筵揚 -------------- 107 年1 月1 日22時30分許，陳筵揚位在桃園市蘆竹區龍壽街1段附近之居處 陳筵揚於107 年1 月1 日21時8 分許與被告劉育誠聯繫，以向被告劉育誠、甲○○購買右揭毒品，並相約在左揭販賣時間地點見面，由被告劉育誠出面交付右揭毒品，陳筵揚交付現金500 元，而完成交易。 價值500 元之第二級毒品甲基安非他命（0.2 公克） -------------- 500元 (一)被告劉育誠於警詢、偵訊及院審理中之自白（見偵卷一第   19、104 頁、卷二第20、63頁訴卷第21至22、55頁背面、102 頁背面、179 頁）。 (二)被告甲○○於本院審理中之白（見訴卷第53頁及其背面、116 頁及其背面、179 頁）。 (三)被告劉育誠與證人陳筵揚間Facebook Messenger對話紀錄截圖翻拍照片1 份（見偵卷一第63頁背面至第64頁）。 六 劉育誠、徐元緯 林禮瑩 -------------- 106 年12月31日1 時許，桃園市中壢區龍岡路上某不詳之萊爾富便利商店 證人林禮瑩至左揭販賣時間地點向被告劉育誠、另案被告徐元緯購買右揭毒品，由被告劉育誠出面交付右揭毒品，證人林禮瑩交付現金1,000 元，而完成交易。 價值1,000 元之第二級毒品甲基安非他命（0.5公克） -------------- 1,000 元 (一)被告劉育誠於警詢、偵訊及院審理中之自白（見偵卷一第18頁及其背面、103 頁背面、卷二第21頁背面、63頁、訴卷第22頁背面至23、55頁背面、102 頁背面、179 頁）。 (二)證人林禮瑩於偵訊時之證述見偵卷二第30頁）。 (三)被告劉育誠與另案被告徐元間之Facebook Messenger對話紀錄截圖之翻拍照片、本院107 年度訴字第872 號及臺灣高等法院108 年度上訴字第983號等判決各1 份（見偵卷一第55至60頁、訴卷第158 至165頁）。 七 劉育誠、徐元緯 陳筵揚 -------------- 107 年1 月1 日0 時11分許，陳筵揚位在桃園市蘆竹區龍壽街1段附近之居處 陳筵揚於106 年12月31日17時12分許與被告劉育誠聯繫，以向被告劉育誠、另案被告徐元緯購買右揭毒品，並相約在左揭販賣時間地點見面，由被告劉育誠出面交付右揭毒品，陳筵揚交付現金500 元，而完成交易。 價值500 元之第二級毒品甲基安非他命（0.2 公克） -------------- 500元 (一)被告劉育誠於警詢、偵訊及院審理中之自白（見偵卷一第   19、104 頁、卷二第20、63頁、訴卷第22頁背面至23、55頁背面、102 頁背面、179 頁）。 (二)被告劉育誠與另案被告徐元間、被告劉育誠與陳筵揚間之Facebook Messenger對話紀錄截圖翻拍照片、本院107 年度訴字第872 號及臺灣高等法院108 年度上訴字第983 號等判決各1 份（見偵卷一第55至60、63頁及其背面、64頁背面、訴卷第158 至165 頁）。 八 甲○○ 「謝小東」 -------------- 106 年11月22日18時9 分後某時許，被告甲○○位在桃園市區桃園區龍壽街145巷48號5 樓之居處附近 「謝小東」於106 年11月22日16時25分許與被告甲○○聯繫，以向被告甲○○購買右揭毒品，並相約在左揭販賣時間地點見面，由被告甲○○出面交付右揭毒品，然「謝小東」斯時僅交付500 元，且迄未交付餘款。 價值4,000 元之第二級毒品甲基安非他命（2 公克） -------------- 500元 (一)被告甲○○於警詢、偵訊及院審理中之自白（見偵卷一第8 、98頁、卷二第52頁背面、訴卷第53頁及其背面、116 頁及其背面、179 至180 頁）。 (二)被告甲○○與「謝小東」間LINE對話紀錄截圖翻拍照片1份（見偵卷一第40頁）。 九 甲○○ 「謝小東」 -------------- 106 年12月5 日23時39分後某時許，被告甲○○位在桃園市○○區○○街000 巷00號5 樓之居處附近 「謝小東」於106 年12月5 日19時23分許與被告甲○○聯繫購買右揭毒品，並相約在左揭販賣時間地點見面，被告甲○○交付右揭毒品，然「謝小東」斯時僅交付2,000 元，且迄未交付餘款。 價值4,000 元之第二級毒品甲基安非他命（2 公克） -------------- 2,000 元 (一)被告甲○○於偵訊及本院審中之自白（見偵卷二第52頁背面至53頁、訴卷第53頁及其背面、116 頁及其背面、179 至180 頁）。 (二)被告甲○○與「謝小東」間LINE對話紀錄截圖翻拍照片1份（見偵卷一第42頁背面）。 十 甲○○ 「謝小東」 -------------- 106 年12月9 日1 時14分後某時許，被告甲○○位在桃園市○○區○○街000 巷00號5 樓之居處附近 「謝小東」於106 年12月9 日0 時41分許與被告甲○○聯繫購買右揭毒品，並相約在左揭販賣時間地點見面，被告甲○○交付右揭毒品，然「謝小東」迄未交付價金。 價值1,000 元之第二級毒品甲基安非他命（0.5公克） -------------- 無 (一)被告甲○○於本院審理中之白（見訴卷第116 頁及其背面、179 至180 頁）。 (二)被告甲○○與「謝小東」間LINE對話紀錄截圖翻拍照片1份（見偵卷一第43頁背面）。 

編號 犯罪事實 罪名、宣告刑及沒收 一 事實欄一、(一)附表一編號一所示部分 劉育誠共同販賣第二級毒品，累犯，處有徒刑參年柒月。 二 事實欄一、(一)附表一編號二所示部分 劉育誠共同販賣第二級毒品，累犯，處有徒刑參年捌月。 三 事實欄一、(一)附表一編號三所示部分 劉育誠共同販賣第二級毒品，累犯，處有徒刑參年捌月。 四 事實欄一、(一)附表一編號四所示部分 劉育誠共同販賣第二級毒品，累犯，處有徒刑參年捌月。未扣案如附表四編號一所示之物沒收，於全部或一部不能沒收或不宜執行沒收時，追徵其價額。 五 事實欄一、(一)附表一編號五所示部分 劉育誠共同販賣第二級毒品，累犯，處有徒刑參年柒月。未扣案如附表四編號一所示之物沒收，於全部或一部不能沒收或不宜執行沒收時，追徵其價額。 六 事實欄一、(二)附表一編號六所示部分 劉育誠共同販賣第二級毒品，累犯，處有徒刑壹年伍月。未扣案如附表四編號一所示之物及犯罪所得新臺幣壹仟元均沒收，於全部或一部不能沒收或不宜執行沒收時，追徵其價額。 七 事實欄一、(二)附表一編號七所示部分 劉育誠共同販賣第二級毒品，累犯，處有徒刑壹年肆月。未扣案如附表四編號一所示之物及犯罪所得新臺幣伍佰元均沒收，於全部或一部不能沒收或不宜執行沒收時，追徵其價額。 
附表三：
編號 犯罪事實 罪名、宣告刑及沒收 一 事實欄一、(一)附表一編號一所示部分 甲○○共同販賣第二級毒品，處有期徒刑年陸月。未扣案如附表四編號二所示之物及犯罪所得新臺幣伍佰元均沒收，於全部或一部不能沒收或不宜執行沒收時，追徵其價額。 二 事實欄一、(一)附表一編號二所示部分 甲○○共同販賣第二級毒品，處有期徒刑年柒月。未扣案犯罪所得新臺幣壹仟元沒收，於全部或一部不能沒收或不宜執行沒收時，追徵其價額。 三 事實欄一、(一)附表一編號三所示部分 甲○○共同販賣第二級毒品，處有期徒刑年柒月。未扣案犯罪所得新臺幣壹仟元沒收，於全部或一部不能沒收或不宜執行沒收時，追徵其價額。 四 事實欄一、(一)附表一編號四所示部分 甲○○共同販賣第二級毒品，處有期徒刑年柒月。未扣案犯罪所得新臺幣壹仟元沒收，於全部或一部不能沒收或不宜執行沒收時，追徵其價額。 五 事實欄一、(一)附表一編號五所示部分 甲○○共同販賣第二級毒品，處有期徒刑年。未扣案犯罪所得新臺幣伍佰元沒收，於全部或一部不能沒收或不宜執行沒收時，追徵其價額。 六 事實欄一、(三)附表一編號八所示部分 甲○○販賣第二級毒品，處有期徒刑參年月。未扣案如附表四編號二所示之物及犯罪所得新臺幣伍佰元均沒收，於全部或一部不能沒收或不宜執行沒收時，追徵其價額。 七 事實欄一、(三)附表一編號九所示部分 甲○○販賣第二級毒品，處有期徒刑參年月。未扣案如附表四編號二所示之物及犯罪所得新臺幣貳仟元均沒收，於全部或一部不能沒收或不宜執行沒收時，追徵其價額。 八 事實欄一、(三)附表一編號十所示部分 甲○○販賣第二級毒品，處有期徒刑柒年未扣案如附表四編號二所示之物沒收，於全部或一部不能沒收或不宜執行沒收時，追徵其價額。 九 事實欄一、(四) 甲○○明知為禁藥而轉讓，處有期徒刑柒。 
附表四：
編號 名稱及數量 備註 一 手機壹支（含SIM 卡壹張） (一)手機廠牌為HTC ；SIM 卡門號為00000000號。 (二)業經臺灣桃園地方檢察署檢察官於另案還被告劉育誠具領。 二 手機壹支（含SIM 卡壹張） (一)手機廠牌為iPhone；SIM 卡門號為00000000號。 (二)業經臺灣桃園地方檢察署檢察官於另案還被告甲○○具領。 三 夾鏈袋貳包 業經臺灣桃園地方檢察署檢察官於另案為廢棄處分。 四 電子磅秤壹台 業經臺灣桃園地方檢察署檢察官於另案為廢棄處分。